臺灣花蓮地方法院交通事件裁定　　　　 100年度交聲字第19號
原處分機關　交通部公路總局臺北區監理所花蓮監理站
異　議　人
即受處分人　黃聲閔
上列異議人即受處分人因違反道路交通管理處罰條例案件，對於
交通部公路總局臺北區監理所花蓮監理站於民國99年12月27日所
為之裁決處分（處分案號：花監違字第裁44-1AG307519號），聲
明異議，本院裁定如下：
    主  文
異議駁回。
    理  由
一、原處分意旨略以：異議人即受處分人黃聲閔所有之車牌號碼
    A3M-555號重型機車，於民國 99年6月21日下午2時46分許，
    在臺北市○○街 ○段之道路收費停車處所停車，有「在道路
    收費停車處所停車經催繳不依規定繳費」之違規行為，為臺
    北市停車管理工程處掣單逕行舉發。嗣原處分機關乃依道路
    交通管理處罰條例第56條第 2項規定，裁處受處分人罰鍰新
    臺幣（下同）300元。
二、聲明異議意旨則以：伊於 99年6月21日停車於上開處所，離
    去時並未發現繳費通知單，並非不依規定繳費，且與道路交
    通管理處罰條例第7條之2得以逕行舉發之情形不符，舉發程
    序並不合法，因而提起本件聲明異議云云。
三、按汽車駕駛人在道路收費停車處所停車，未依規定繳費，主
    管機關應書面通知駕駛人於 7日內補繳，並收取必要之工本
    費用，逾期再不繳納，處 300元罰鍰；汽車駕駛人之行為有
    下列情形之一，當場不能或不宜攔截製單舉發者，得逕行舉
    發：三、在道路收費停車處所停車，不依規定繳費，道路交
    通管理處罰條例第56條第2項、第7條之2第1項第 3款分別定
    有明文。次按處理違反道路交通管理事件，有關文書送達之
    程序，依行政程序法之規定。違反道路交通管理事件統一裁
    罰基準及處理細則第 5條亦有明文。而送達於應受送達人之
    住居所、事務所或營業所為之，但在行政機關辦公處所或他
    處會晤應受送達人時，得於會晤處所為之；於應送達處所不
    獲會晤應受送達人時，得將文書付與有辨別事理能力之同居
    人、受僱人或應送達處所之接收郵件人員，行政程序法第72
    條第1項、第73條第1項分別定有明文。
四、經查：
（一）本件異議人所有車牌號碼 A3M-555號重型機車，於上開時
      間、地點，停車後未依規定於停車翌日起15日內繳費等情
      ，為異議人所不爭執，並有停車照片1張及停車紀錄1份在
      卷可稽，是異議人所有之上開車輛，於前開所示之違規時
      、地，確有在道路收費停車處所停車不依規定繳費之事實
      ，堪予認定。
（二）又異議人未繳納前揭停車費，舉發單位即臺北市停車管理
      工程處於 99年7月16日寄送催繳通知單至異議人之戶籍地
      「花蓮縣花蓮市豐村12之11號」，因不獲會晤應受送達人
      ，由同居人即異議人之兄嫂陳雅美代為收受，已合法送達
      ，有臺北市停車管理工程處送達證書 1份在卷可稽。異議
      人於停車費催繳通知單合法送達後，仍未依規定於期限內
      補繳停車費，自屬道路交通管理處罰條例第56條第 2項所
      規定「在道路收費停車處所停車『經催繳』不依規定繳費
      」之違規，殆無疑義。
（三）異議人在道路收費停車處所停車，不依規定繳費，則舉發
      單位依上開道路交通管理處罰條例第7條之2第1項第3款之
      規定，逕行舉發，於法尚無不合，異議人空言不符逕行舉
      發之程序，尚無足採。
五、綜上所述，異議人於催繳通知單送達後，未於催繳通知單所
    定催繳期限內補繳停車費，原處分機關自得依道路交通管理
    處罰條例第56條第2項規定裁處異議人罰鍰300元。從而，原
    處分機關援引上開規定裁處異議人罰鍰 300元，尚無違誤。
    本件異議為無理由，應予駁回。
據上論斷，應依道路交通事件處理辦法第18條，裁定如主文。
中    華    民    國   100    年    2     月    25    日
                  交通法庭      法  官  湯國杰
上列正本證明與原本無異。
如對本裁定不服，應於送達後5日內，向本院提出抗告狀（應抄
附繕本）。
中    華    民    國   100    年    3     月    2     日
                                書記官